【裁判字號】    88,易,486
【裁判日期】    890110
【裁判案由】    竊盜
【裁判全文】
臺灣花蓮地方法院刑事判決                          八十八年度易字第四八六號
    公  訴  人  臺灣花蓮地方法院檢察署檢察官
    被      告  丙○○
    被      告  甲○○
右列被告因竊盜案件，經檢察官提起公訴（八十八年度偵字第二八五四號），本院判
決如左：
    主  文
丙○○竊盜，處有期徒刑參月。緩刑肆年。
甲○○無罪。
    事  實
一、丙○○意圖為自己不法之所有，於民國八十八年七月二十一日晚間二十三時許，
    邀不知情之友人甲○○，前往花蓮縣瑞穗鄉瑞北村三十八之三十二號鐵皮屋內，
    竊取乙○○所有之模板四十二塊。嗣於八十八年七月二十二日凌晨一時二十分許
    ，在花蓮縣瑞穗鄉○○村○○○路三五五巷道上為警查獲。
二、案經花蓮縣警察局鳳林分局報請臺灣花蓮地方法院檢察署檢察官偵查起訴。
    理  由
壹、有罪部分：
一、右開事實，業據被告丙○○於警訊、偵查及本院審理時坦承不諱，核與被害人乙○○指訴失竊情節相符，並經同案被告甲○○供證屬實，復有照片七張、贓物領
    具表一份附卷可證，事證已臻明確，被告犯行已堪認定。
二、核被告丙○○所為，係犯刑法第三百二十條第一項之竊盜罪。審酌被告之素行、
    犯罪動機、目的、手段、所生之危害及犯罪後坦承犯行，態度尚稱良好等一切情
    狀，量處如主文所示之刑。末查，被告前曾於七十四年間因殺人未遂罪，經本院
    判處有期徒刑五年六月確定，於七十七年四月二十二日執行完畢後，五年以內未
    曾受有期徒刑以上刑之宣告，此有台灣花蓮地方法院檢察署刑案資料查註紀錄表
    、本院被告全國前案紀錄表各一份在卷可稽，其因一時失慮，致觸刑章，事後深
    具悔意，經此教訓應知所警惕而無再犯之虞，本院認對被告所處之刑以暫不執行
    為適當，爰併宣告緩刑肆年，以啟自新。
貳、無罪部分：
一、公訴意旨略以：被告甲○○與丙○○共同意圖為自己不法之所有，於八十八年七
    月二十一日下午二十三時許，在花蓮縣瑞穗鄉瑞北村三十八之三十二號鐵皮屋內
    ，竊取乙○○所有之模板四十二塊，因認被告甲○○涉犯刑法第三百二十條第一
    項竊盜罪嫌云云。
二、按犯罪事實應依證據認定之，無證據不得推定其犯罪事實；又不能證明被告犯罪
    者，應諭知被告無罪之判決，刑事訴訟法第一百五十四條、第三百零一條第一項
    分別定有明文。又事實之認定，應憑證據，如未能發現相當證據，或證據不足以
    證明，自不能以推測或擬制之方法，為裁判基礎（最高法院四十年台上字第八六
    號判例參照）。再認定不利於被告之事實，須依積極證據，苟積極證據不足為不
    利於被告事實認定時，即應為有利於被告之認定，更不必有何有利之證據（最高
    法院三十年上字第八一六號判例）；而所謂「積極證據足以為不利被告事實之認
    定」係指據為訴訟上證明之全盤證據資料，在客觀上已達於通常一般之人均不致
    於有所懷疑，而得確信被告確曾犯罪之程度，若未達到此一程度，而有合理懷疑
    之存在時，即無從為有罪之認定（最高法院七十六年台上字第四九八六號判例）
    。本件公訴人認被告甲○○涉犯右揭罪嫌，無非以案發當時，已屬夜深人靜，被
    告甲○○焉有隨意幫忙他人搬運之理，據以推論其所辯難信為真等，作為認定被
    告涉有本件罪嫌之依據。
三、訊據被告則堅決否認其涉前開公訴人所指之罪嫌，辯稱：伊係被告丙○○之朋友
    ，因受被告丙○○之託，於右揭時地去幫忙搬運模板，該處鐵皮屋並未有門，且
    被告丙○○係稱該處模板為其友人所有，再者，當時為夏天，日間十分炎熱，夜
    間搬模板較涼快，故其不疑有他，而助被告丙○○搬運之，其並無竊盜犯意等語
    。經查：被告甲○○於警訊、偵查及本院審理時均否認有竊盜犯意，均以前揭幫
    忙搬運等語置辯，且前後供述始終如一，復與被告丙○○所述互核相符，足認被
    告甲○○所辯伊係受被告丙○○之託，助其搬運模板，且不知被告丙○○所為係
    屬竊盜等語，應可採信；又當時為七月下旬，正值盛夏，天氣炎熱，被告甲○○
    以夜間搬運較為涼快為由，與一般經驗法則尚無違背，是自不能以「夜深人靜時
    豈有隨意幫忙他人搬運之理」，據論被告甲○○與被告丙○○前開竊盜犯行，有
    犯意聯絡及行為分擔，被告甲○○既誤信被告丙○○之言，以為所搬運者乃被告
    丙○○友人所有而為之，其無不法所有之意圖甚明。此外，再經本院依職權調查
    結果後，亦無其他確切之證據足認被告甲○○涉有本件犯行，揆諸首揭規定，自
    應對被告甲○○為無罪之諭知。
據上論結，應依刑事訴訟法第二百九十九條第一項前段、第三百零一條第一項，刑法
第三百二十條第一項、第七十四條第二款，罰金罰鍰提高標準條例第一條前段，判決
如主文。
中        華        民        國      八十九    年    一    月    十    日
                               臺灣花蓮地方法院刑事庭
                                   法  官  楊  碧  惠
右正本證明與原本無異。
如對本判決不服，應於送達後十日內，向本院提出上訴狀。（應抄附繕本）告訴人或
被害人如對於本判決不服者，應具備理由請求檢察官上訴，其上訴期間之計算係以檢
察官收受判決正本之日期為準。
                                   法院書記官
中      華      民      國       八 十 九     年     一    月    十二   日
附錄本判決論罪之法律條文：
刑法第三百二十條：
意圖為自己或第三人不法之所有，而竊取他人之動產者，為竊盜罪，處五年以下有期
徒刑、拘役或五百元以下罰金。
意圖為自己或第三人不法之利益，而竊佔他人之不動產者，依前項之規定處斷。
前二項之未遂犯罰之。


司法院資訊處製作；財團法人民間司法改革基金會備份。
